【裁判字號】    95,訴,272
【裁判日期】    950524
【裁判案由】    侵權行為損害賠償
【裁判全文】
臺灣臺南地方法院民事判決               95年度訴字第272號
原      告  丁○○
            丙○○○
共      同
訴訟代理人  查名邦律師
複代理人    乙○○
被      告  甲○○
上列當事人間請求損害賠償事件，經本院於民國95年 5月10日言
詞辯論終結，判決如下：
    主  文
被告應給付原告丁○○新臺幣壹佰參拾陸萬伍仟肆佰零柒元，及
自民國九十四年十一月二日起至清償日止，按週年利率百分之五
計算之利息。
被告應給付原告丙○○○新臺幣壹佰零貳萬壹仟壹佰貳拾柒元，
及自民國九十四年十一月二日起至清償日止，按週年利率百分之
五計算之利息。
訴訟費用由被告負擔。
本判決得假執行。
    事實及理由
一、程序事項
    原告丁○○、丙○○○原起訴主張被告應給付原告丁○○新
    臺幣（下同）2,065,407元，應給付原告丙○○○1,721,127
    元，嗣於民國（下同）95年5月10日言詞辯論期日，減縮為
    被告應給付原告丁○○1,365,407元，應給付原告丙○○○
    1,021,127元，核屬減縮應受判決事項之聲明，依民事訴訟
    法第255條第1項第3款規定，應予准許。
二、原告主張：
(一)被告於94年2月14日上午，駕駛車號AX-3267號自小客車，沿
    臺南市○○路南向北方向行駛，於同日 6時30分許，行經裕
    農路與裕豐街口時，被告本應注意車前狀況，隨時採取必要
    之安全措施，及行駛至交岔路口，其行進應遵守燈光號誌之
    指示，而依當時日間自然光線、天氣晴朗、路面乾燥無缺陷
    、視距良好之情形下，無不能注意之情事，竟疏於注意而闖
    紅燈行駛，致與沿裕豐街西向東方向綠燈行駛，由受害人蕭
    芷蕙駕駛之車號NJG-917 號重機車，在兩路路口發生擦撞，
    致受害人蕭芷蕙受有頭部外傷、硬腦膜下腔出血併腦挫傷出
    血，右側脛、腓骨骨折之外傷，延至同年月19日 8時40分死
    亡。
(二)因故意或過失，不法侵害他人之權利者，負損害賠償責任；
    違反保護他人之法律，致生損害於他人者，負賠償責任；汽
    車、機車或其他非依軌道行駛之動力車輛，在使用中加損害
    於他人者，駕駛人應賠償因此所生之損害。不法侵害他人致
    死者，對於支出醫療及增加生活上需要之費用或殯葬費之人
    ，亦應負損害賠償責任；被害人對於第三人負有法定扶養義
    務者，加害人對於該第三人亦應負損害賠償責任；不法侵害
    他人致死者，被害人之父、母、子、女及配偶，雖非財產上
    之損害，亦得請求賠償相當之金額；民法第184條第1項前段
    、第2項、第191條之2、第192條第1項、第2項、第 194條分
    別定有明文。本件車禍之發生，係因被告闖紅燈，復未注意
    車前狀況，疏未採取必要之安全措施之過失行為所致，因而
    致被害人蕭芷蕙死亡，被告之過失行為與被害人蕭芷蕙之死
    亡間有相當因果關係，原告分別為被害人之父母，自得向被
    告請求賠償殯葬費用、扶養費用及精神慰撫金。
(三)原告丁○○已支出殯葬費270,000元，另請求扶養費295,407
    元、精神慰撫金1,500,000 元，扣除原告蕭博文已受領之強
    制汽車責任險700,000元，總計得向被告請求給付1,365,407
    元。原告丙○○○請求扶養費221,127元、精神慰撫金
    1,500,000 元，扣除原告丙○○○已受領之強制汽車責任險
    700,000元，總計得向被告請求給付1,021,127元。因起訴狀
    繕本於94年11月1日送達被告，並均請求自94年11月2日起至
    清償日止，按週年利率百分之五計算之利息。
(四)並聲明：如主文第1項、第2項所示。
三、被告於言詞辯論時對於原告二人關於本件訴訟標的之主張逕
    行認諾，並聲明：認諾原告之請求，並對原告主張本件侵權
    行為之事實為自認，復就原告提出殯葬費明細、收據、戶籍
    謄本及93年度臺灣地區簡易生命表等件均稱無意見。又被告
    因過失致被害人蕭芷惠於死，業經臺灣高等法院臺南分院於
    95年4月7日以95年度交上易字第50號判處有期徒刑10月確定
    ，有判決書影本1件附卷可稽，自堪信原告主張為真實。
四、按當事人於言詞辯論時為訴訟標的之捨棄或認諾者，應本於
    其捨棄或認諾為該當事人敗訴之判決，民事訴訟法第 384條
    定有明文。被告既於本院95年 5月10日言詞辯論時為訴訟標
    的之認諾，自應本於其認諾為被告敗訴之判決，是原告二人
    依侵權行為損害賠償之法律關係，請求被告給付原告丁○○
    1,365,407元，給付原告丙○○○1,021,127元，暨均自起訴
    狀繕本送達翌日即95年11月 2日起至清償日止，按週年利率
    百分之 5計算之利息，為有理由，應予准許，爰判決如主文
    第1項、第2項所示。
五、復按本於被告認諾所為之判決，法院應依職權宣告假執行，
    民事訴訟法第389條第1項第 1款定有明文，本件訴訟標的既
    為被告認諾，爰依職權宣告假執行。
六、訴訟費用負擔之依據：民事訴訟法第78條。
中    華    民    國    95    年    5    月    24    日
                  民事第一庭  法  官  周素秋
以上正本，係照原本作成。
如不服本判決，須於判決送達後20日內向本院提出上訴狀（須附
繕本）。
中    華    民    國    95    年    5    月    24    日
                              書記官  陳志德


司法院資訊處製作；財團法人民間司法改革基金會備份。
